【裁判字號】    99,訴,177
【裁判日期】    990210
【裁判案由】    強盜等
【裁判全文】
臺灣臺中地方法院刑事判決               99年度訴字第177號
公  訴  人  臺灣臺中地方法院檢察署檢察官
被      告  癸○○
指定辯護人  本院公設辯護人  己○○
上列被告因強盜等案件，經檢察官提起公訴（98年度偵字第2791
4號、第27915號、第28250號、第29283號），本院判決如下：
    主    文
癸○○犯如附表(二)所示之罪，各處如附表(二)所示之刑。應執行有
期徒刑貳拾年；並應於刑之執行前，令入勞動場所強制工作年
；扣案標示AYSWO 之鑰匙壹支沒收。
    犯罪事實
一、癸○○曾因強盜、搶奪及違反毒品危害防制條例案件，經本
    院以92年度訴字第1773號、92年度中簡字第1517號，分別判
    處有期徒刑7年4月、1年及6月確定，合併定應執行有期徒刑
    8年8月，甫於民國98年1 月15日縮短刑期假釋出監，假釋期
    間至100年8月15日始屆滿。詎仍不知警惕，復於假釋期間，
    為以下之犯行：
  (一)與綽號「瘋狗」之陳嘉浤（另案偵辦中），共同基於意圖為
    自己不法所有之犯意聯絡及行為分擔，於98年11月18日凌晨
    3 時許，在臺中市○區○○○路100巷53弄1號前，由陳嘉浤
    於巷口把風，癸○○以自備鑰匙（扣案鑰匙中標示AYSWO 字
    樣者），竊取乙○○所有之車牌號碼KYR-545號重型機車1部
    ，得手後騎乘離去（如附表(一)編號所示）。
  (二)癸○○竊得上開機車後，與陳嘉浤共乘機車於98年11月18日
    凌晨5 時15分，行經臺中市○區○○○街與館前路口，見壬○○單獨騎乘車牌號碼836-OAF 號輕型機車，竟另行共同基
    於意圖為自己不法所有之犯意聯絡及行為分擔，由陳嘉浤將
    機車擋在盧車前方，復由在後座之癸○○持自行購買之客觀
    上足以對人之生命、身體造成危險性而可供兇器使用之菜刀
    1 把（未扣案），喝斥壬○○將皮包交出，至使壬○○不能
    抗拒，受到驚嚇而下車，癸○○立刻強行騎走壬○○之機車
    ，並將機車置物箱中之現金新臺幣（下同）1,500 元與陳嘉
    浤平分花用，而IC健保卡3 張、機車行車執照1張、金融卡2
    張、手機1支、MP4 1台等置物箱內其餘物品，則丟棄於臺中
    市○區○○路樂業橋下，之後癸○○再將車牌號碼 836-OAF
    號輕型機車棄置於臺中市○區○○街34巷9 號前，並由陳嘉
    浤騎乘車牌號碼KYR-545 號重型機車搭載離去（如附表(一)編
    號所示）。
  (三)癸○○與陳嘉浤2人於98年11月18日凌晨5時50分，騎乘上開
    竊得之KYR-545 號機車，途經臺中市東區○○○○街與十全街
    口，見辛○○1人騎乘車牌號碼IDB-793號重型機車1 部，即
    另起共同意圖為自己不法之所有之犯意聯絡及行為分擔，先
    接近辛○○之機車，迫使其無法前進，再由後座之癸○○下
    車，持上開客觀上足以對人之生命、身體造成危險性而可供
    兇器使用之菜刀1 把，逼近辛○○，至使其不能抗拒，棄車
    逃離，癸○○即騎走辛○○之機車得手。嗣後2 人將車牌號
    碼IDB-793號及KYR-545號之重型機車分別棄置於臺中市○區
    ○○路16號前、臺中市○區○○路與崇德路1段645號巷口處
    （如附表(一)編號所示）。
  (四)癸○○於98年11月20日凌晨1時許，在臺中縣太平市○○路○
    段11號，另基於不法所有之意圖，以同一自備鑰匙，竊取曹
    卉姍所有之車牌號碼KPF-358號重型機車1部，得手後供己使
    用（如附表(一)編號所示）。
  (五)癸○○於98年11月20日凌晨1 時15分，騎乘上開竊得之車牌
    號碼KPF-358 號重型機車，行經臺中縣大里市○○街與立元
    路路口，見丑○○單獨騎乘車牌號碼031-GHR 號重型機車，
    竟另基於為自己不法所有之意圖，將丑○○攔下，並持上開
    客觀上足以對人之生命、身體造成危險性而可供兇器使用之
    菜刀1 把，於丑○○胸前揮動，脅迫丑○○不許動、不得喊
    叫，至使其不能抗拒，強行取走機車鑰匙、機車腳踏板上之
    黑色手提包1只及放置包內之黑色短皮夾、現金700元、身分
    證、新光銀行提款卡各1張、手機1支，得手後將現金據為己
    有，其餘物品棄置於某不詳地點（如附表(一)編號所示）。
  (六)癸○○於98年11月20日凌晨1 時30分許，騎乘前揭竊得之車
    牌號碼KPF-358號重型機車，行經臺中市北屯區○○○路○段
    28號前，因見丁○○獨自1 人騎乘機車，認有機可趁，遂基
    於意圖為自己不法所有之犯意，自丁○○後方接近，趁丁○○促防不及時，出手搶奪丁○○置於機車腳踏板上之皮包 1
    只，內有現金1 千餘元及證件等物。得手後將現金花用殆盡
    ，其餘物品丟棄於某不詳地點（如附表(一)編號所示）。
  (七)癸○○於98年11月20日凌晨5 時16分，騎乘前揭竊得之車牌
    號碼KPF-358號重型機車，行經臺中縣太平市○○路與長億6
    街路口，見庚○○獨自1 人騎乘機車，竟另基於為自己不法
    所有意圖，攔下庚○○，並持上開客觀上足以對人之生命、
    身體造成危險性而可供兇器使用之菜刀1 把，於庚○○胸前
    揮舞，要求交出財物，並威脅不許喊叫，至使庚○○不能抗
    拒，強行拿走機車腳踏板上之英格蘭白底格子手提包1 只及
    包內手機2支、身份證、健保卡各1張、家中鑰匙8 支、機車
    鑰匙1支、現金5千元等財物，得手後將現金花用怠盡，其餘
    物品丟於某不詳地點，並將車牌號碼KPF-358 號重型機車棄
    置於臺中縣大里市○○路9號前（如附表(一)編號所示）。
  (八)癸○○於98年11月23日凌晨0時許，在臺中市○區○○路330
    號前，另基於不法所有之意圖，以同一自備鑰匙，竊取子○○所有之車牌號碼ANU-657號重型機車1部，得手後供己使用
    （如附表(一)編號所示）。
  (九)癸○○於98年11月23日凌晨0時9分許，騎乘前揭竊得之車牌
    號碼ANU-657號重型機車，行經臺中市北屯區○○○路○段28
    之1號前，因見甲○○獨自1人騎乘機車，認有機可趁，遂基
    於意圖為自己不法所有之犯意，騎乘上開機車接近甲○○，
    趁甲○○促防不及時，出手搶奪甲○○之皮包1 只，內有現
    金2 千元及證件等物。得手後將現金花用殆盡，其餘物品丟
    棄於某不詳地點（如附表(一)編號所示）。
  (十)癸○○於98年11月23日凌晨2 時10分許，騎乘前揭竊得之車
    牌號碼ANU-657 號重型機車，行經臺中市北屯區○○○○街
    30號前，因見戊○○獨自1 人騎乘機車，認有機可趁，遂基
    於意圖為自己不法所有之犯意，騎乘上開機車接近戊○○，
    趁戊○○促防不及時，出手搶奪戊○○置於機車腳踏板上之
    皮包1只，內有現金4 千元、手機3支及證件等物。得手後將
    現金花用殆盡，其餘物品丟棄於某不詳地點（如附表(一)編號
    所示）。
  (十一)癸○○於98年11月23日凌晨5 時55分，騎乘上開竊得之車牌
    號碼ANU-657 號重型機車，行經臺中縣太平市○○○路31號
    前，見丙○○單獨騎乘車牌號碼RS5-817 號輕型機車，另基
    於為自己不法所有意圖，持上開客觀上足以對人之生命、身
    體造成危險性而可供兇器使用之菜刀1 把，在丙○○面前揮
    舞，將其攔阻，並要求下車，至使丙○○不能抗拒，強行取
    走機車置物箱內之皮包1只及放置包內之現金1,500元、帳號
    00000000000000號郵局提款卡、身分證、駕駛執照、主幼商
    場會員卡各1張、手機1支，得手後將現金及郵局提款卡據為
    己有，其餘物品丟於某不詳地點（如附表(一)編號所示）。
  (十二)癸○○搶得丙○○之提款卡後，復意圖為自己不法之所有，
    基於不正利用自動付款設備詐欺取財之單一犯意，接續於98
    年11月23日上午6 時42分及43分，持上開強盜所得之郵局提
    款卡，至臺中市西區○○○○ 段之臺北富邦銀行臺中分行自
    動提款機，以冒用密碼（輸入丙○○身分證上之出生年月日
    ）之不正方法，致銀行自動提款機辨識系統誤以為係丙○○
    本人提領現金，而各給付癸○○2千元、1千元得手（如附表
    (一)編號所示）。
二、嗣經警調閱提款機及路口監視器錄影畫面查緝，並採集車號
    KPF-358 號機車上癸○○之指紋比照，始循線查悉上情，並
    於臺中市○區○○○路2段193巷10號前逮捕癸○○。
三、案經臺中市警察局第一分局、臺中市警察局第五分局、臺中
    縣警察局太平分局、臺中縣警察局霧峰分局報告臺灣臺中地
    方法院檢察署檢察官偵查起訴。
    理    由
一、證據能力部分：
    按被告以外之人於審判外之陳述，雖不符刑事訴訟法第 159
    條之1 至之4等4條之規定，而經當事人於審判程序同意作為
    證據，法院審酌該言詞陳述或書面陳述作成時之情況，認為
    適當者，亦得為證據；當事人、代理人或辯護人於法院調查
    證據時，知有刑事訴訟法第159條第1項不得為證據之情形，
    而未於言詞辯論終結前聲明異議者，視為有前項之同意，同
    法第159條之5定有明文。本案所引用之證人即被害人乙○○
    、壬○○、辛○○、曹卉姍、丑○○、丁○○、庚○○、子
    ○○、甲○○、戊○○、丙○○等人於警詢中之陳述，其性
    質雖屬證人於審判外的陳述，而為傳聞證據，且查無符合刑
    事訴訟法第159條之1至之4等前4條之情形，然上開供述證據
    內容，業經本院審理時予以提示並告以要旨，且經檢察官、
    被告及辯護人表示意見。當事人及辯護人已知上述供述證據
    乃傳聞證據，且均同意其有證據能力，本院審酌上開供述證
    據作成時，並無人情施壓或干擾，亦無不當取供之情形，認
    為以之作為本案之證據亦屬適當，而有證據能力。
二、認定犯罪事實所憑之證據及理由：
    上開犯罪事實，業據被告癸○○於警詢、偵查及本院審理中
    坦承不諱，核與證人即被害人乙○○、壬○○、辛○○、曹
    卉姍、丑○○、丁○○、庚○○、子○○、甲○○、戊○○
    、丙○○證述之情節相符。此外，並有臺中縣警察局太平分
    局98年11月24日搜索及扣押筆錄、扣押物品目錄表、扣押物
    品收據、被害人丙○○所簽名之贓物認領保管單、臺中縣警
    察局霧峰分局刑案現場勘察報告、臺中縣警察局第一分局偵
    查報告、現場勘察報告、內政部警政署刑事警察局98年11月
    25日刑紋字第0980164523號鑑驗書、臺中市警察局車輛協尋
    電腦輸入單、臺北富邦銀行臺中分行自動提款機監視器錄影
    畫面翻拍照片、逮捕現場照片、路口監視器錄影畫面翻拍照
    片、贓物丟棄現場照片、案發現場照片附卷可稽，堪認被告
    自白犯罪與事實相符，足以採信。本案事證明確，被告犯行
    洵堪認定。
三、論罪科刑部分：
  (一)核被告癸○○就附表(一)編號、、部分所為，係犯刑法
    第320條第1項之竊盜罪；其中編號部分，與陳嘉浤具有犯
    意聯絡及行為分擔，為共同正犯。
  (二)被告癸○○就附表(一)編號、、、、部分所為，係
    犯刑法第330條第1項之攜帶兇器強盜罪；其中編號、部
    分，與陳嘉浤具有犯意聯絡及行為分擔，為共同正犯。
  (三)被告癸○○就附表(一)編號、、部分所為，係犯刑法第
    325條第1項之搶奪罪。
  (四)被告癸○○就附表(一)編號部分所為，係犯刑法第339條之2
    第1 項之不正利用自動付款設備詐欺取財罪。被告於密接之
    時間，2 次從自動提款機領取被害人丙○○帳戶內之金錢，
    應係基於單一犯意之接續行為，且侵害同一法益，依一般社
    會觀念，於刑法評價上，應認構成包括一罪之接續犯，僅論
    以一不正利用自動付款設備詐欺取財罪。
  (五)被告癸○○所犯上開3 次竊盜罪、5次加重強盜罪、3次搶奪
    罪及1 次不正利用自動付款設備詐欺取財罪之各罪間，犯意
    各別，行為互殊，應分論併罰。
  (六)爰審酌被告癸○○正值青壯，不思以正途取得錢財，竟於 1
    星期內數次以竊盜、搶奪及強盜等不法手段謀取財物，隨機
    對路人行搶，對於社會治安危害甚鉅，及其犯罪之動機、目
    的、手段，犯後坦承犯行之態度等一切情狀，分別量處如附
    表(二)所示之刑，並定應執行刑。
  (七)又被告有事實欄所載之強盜、搶奪犯罪前科，甫於98年1 月
    15日假釋出獄，此有臺灣高等法院被告前案紀錄表1 份在卷
    足憑，竟於假釋期間連續犯案，顯見之前之刑罰仍無法糾正
    其好逸惡勞之心態，足徵其犯罪之習慣尚未改正，故本院認
    確實有令被告入勞動場所強制工作，以期培養被告之勞動能
    力，糾正被告好逸惡勞心態之必要，爰依刑法第90條第1 項
    之規定，諭知於刑之執行前，令入勞動場所強制工作3 年，
    以資矯治。
  (八)扣案標示AYSWO 之鑰匙壹支，為被告所有供竊取本案三件機
    車所用之物，業據被告供承在卷，應依刑法第38條第1項第2
    款之規定，宣告沒收。另扣案之其他鑰匙（含感應扣1 個）
    及被告犯案時所穿著之背心、牛仔褲、拖鞋等物，與被告本
    案之竊盜等犯行，尚無直接關聯，自不為沒收之宣告。至於
    被告強盜財物所使用之菜刀1 把，雖係被告自行購買，業據
    被告供承在卷，惟並未扣案，未免將來執行之困難，亦不為
    沒收之諭知，併此敘明。
據上論斷，應依刑事訴訟法第299條第1項前段，刑法第28條、第
320 條第1項、第325條第1項、第330條第1項、第339條之2第1項
、第51條第5款、第38條第1項第2款、第90條第1項，刑法施行法
第1條之1第1項、第2項前段，判決如主文。
中    華    民    國    99    年    2     月    10    日
                  刑事第六庭  審判長法  官  林三元
                                    法  官  戴博誠
                                    法  官  高英賓
以上正本證明與原本無異。
如不服本判決應於收受判決後10日內向本院提出上訴書狀，並應
敘述具體理由；其未敘述上訴理由者，應於上訴期間屆滿後20日
內向本院補提理由書（均須按他造當事人之人數附繕本）「切勿
逕送上級法院」。
                                    書記官  司立文
中    華    民    國    99    年    2     月    10    日
附表(一)：
┌─┬────┬────┬───┬────────────┬───┬──────┬─────┐
│編│犯罪時間│犯罪地點│行為人│  犯    罪    情    狀  │被害人│犯罪所得財物│ 所犯罪名 │
│號│        │        │      │                        │      │            │          │
├─┼────┼────┼───┼────────────┼───┼──────┼─────┤
││98年11月│臺中市東│癸○○│癸○○與綽號「瘋狗」之陳│乙○○│車號KYR-545 │刑法第28條│
│  │18日凌晨│區東光園│陳嘉浤│嘉浤共同基於為自己不法所│      │號重型機車  │、第320條 │
│  │3時許   │路100巷 │      │有之犯意聯絡，於左列時間│      │（嗣棄置於臺│第1項之共 │
│  │        │53弄1號 │      │、地點，由陳嘉浤於巷口把│      │中市北區崇德│同竊盜罪  │
│  │        │前      │      │風，癸○○以自備鑰匙，竊│      │路與崇德路1 │          │
│  │        │        │      │取乙○○所有之車牌號碼  │      │段645號巷口 │          │
│  │        │        │      │KYR- 545號重型機車1部， │      │處）        │          │
│  │        │        │      │得手後騎乘離去。        │      │            │          │
├─┼────┼────┼───┼────────────┼───┼──────┼─────┤
││98年11月│臺中市西│癸○○│癸○○與陳嘉浤於左列時間│壬○○│車號836-OAF │刑法第28條│
│  │18日凌晨│區博館三│陳嘉浤│、地點，見壬○○單獨騎乘│      │號輕型機車、│、第330條 │
│  │5時15分 │街與館前│      │車牌號碼836- OAF號輕型機│      │現金新台幣  │第1項之共 │
│  │許      │路口    │      │車，遂共同基於為自己不法│      │1,500元、IC │同攜帶凶器│
│  │        │        │      │所有之犯意聯絡，由陳嘉浤│      │健保卡3張、 │強盜罪    │
│  │        │        │      │將機車擋在盧車前方，再由│      │機車行車執照│          │
│  │        │        │      │在後座之癸○○下車，持客│      │1張、金融2張│          │
│  │        │        │      │觀上足以對人之生命、身體│      │、手機1支、 │          │
│  │        │        │      │造成危險性而可供兇器使用│      │MP４1台     │          │
│  │        │        │      │之菜刀1把（未扣案），喝 │      │            │          │
│  │        │        │      │斥壬○○將皮包交出，至使│      │            │          │
│  │        │        │      │壬○○不能抗拒，受到驚嚇│      │            │          │
│  │        │        │      │而下車，癸○○立刻強行騎│      │            │          │
│  │        │        │      │走壬○○之機車，並將機車│      │            │          │
│  │        │        │      │置物箱中之現金新台幣1,50│      │            │          │
│  │        │        │      │0元與陳嘉浤朋分花用，而 │      │            │          │
│  │        │        │      │IC健保卡3張、機車行車執 │      │            │          │
│  │        │        │      │照1張、金融卡2張、手機1 │      │            │          │
│  │        │        │      │支、MP４1台等置物箱內其 │      │            │          │
│  │        │        │      │餘物品，則丟棄於臺中市東│      │            │          │
│  │        │        │      │區○○路樂業橋下，之後謝│      │            │          │
│  │        │        │      │志男將車牌號碼836-OAF 號│      │            │          │
│  │        │        │      │輕型機車置於臺中市西區模│      │            │          │
│  │        │        │      │範街34巷9號前，並由陳嘉 │      │            │          │
│  │        │        │      │浤騎乘車牌號碼KYR-545 號│      │            │          │
│  │        │        │      │重型機車搭載離去。      │      │            │          │
├─┼────┼────┼───┼────────────┼───┼──────┼─────┤
││98年11月│臺中市東│癸○○│癸○○與陳嘉浤於左列時間│辛○○│車號IDB-793 │刑法第28條│
│  │18日凌晨│區東英11│陳嘉浤│、地點，騎乘上開竊得之KY│      │號重型機車  │、第330條 │
│  │5時50分 │街與十全│      │R-545號機車，見辛○○獨 │      │（嗣棄置於臺│第1項之共 │
│  │許      │街口    │      │自1人騎乘車牌號碼IDB-793│      │中市東區進化│同攜帶凶器│
│  │        │        │      │號重型機車1部，遂基於為 │      │路16號前）  │強盜罪    │
│  │        │        │      │自己不法所有之犯意聯絡，│      │            │          │
│  │        │        │      │由駕騎機車之陳嘉浤先接近│      │            │          │
│  │        │        │      │辛○○之機車，迫使其無法│      │            │          │
│  │        │        │      │前進，再由後座之癸○○下│      │            │          │
│  │        │        │      │車，持客觀上足以對人之生│      │            │          │
│  │        │        │      │命、身體造成危險性而可供│      │            │          │
│  │        │        │      │兇器使用之菜刀1把（未扣 │      │            │          │
│  │        │        │      │案），逼近辛○○，至使其│      │            │          │
│  │        │        │      │不能抗拒而棄車逃離，謝志│      │            │          │
│  │        │        │      │男即騎走辛○○之機車。  │      │            │          │
├─┼────┼────┼───┼────────────┼───┼──────┼─────┤
││98年11月│臺中縣太│癸○○│癸○○基於為自己不法所有│曹卉姍│車號KPF-358 │刑法第320 │
│  │20日凌晨│平市永平│      │之意圖，於左列時間、地點│      │號重型機車  │條第1項之 │
│  │1時許   │路2段11 │      │，以自備之鑰匙，竊取曹卉│      │（嗣棄置於臺│竊盜罪    │
│  │        │號      │      │姍所有之車牌號碼KPF-358 │      │中縣大里市吉│          │
│  │        │        │      │號重型機車1部，得手後供 │      │隆路9號前） │          │
│  │        │        │      │己使用。                │      │            │          │
├─┼────┼────┼───┼────────────┼───┼──────┼─────┤
││98年11月│臺中縣大│癸○○│癸○○騎乘上開竊得之KPF-│丑○○│車號031-GHR │刑法第330 │
│  │20日凌晨│里市甲園│      │358號重型機車，於左列時 │      │號機車鑰匙、│條第1項之 │
│  │1時15分 │街與立元│      │間、地點，見丑○○單獨騎│      │黑色手提包（│攜帶凶器強│
│  │許      │路口    │      │乘車牌號碼031-GHR重型機 │      │黑色短皮夾、│盜罪      │
│  │        │        │      │車，竟基於為自己不法所有│      │現金700元、 │          │
│  │        │        │      │之意圖，將丑○○攔下，並│      │身分證、新光│          │
│  │        │        │      │持客觀上足以對人之生命、│      │銀行提款卡各│          │
│  │        │        │      │身體造成危險性而可供兇器│      │1張、手機1支│          │
│  │        │        │      │使用之菜刀1把（未扣案） │      │）          │          │
│  │        │        │      │，於丑○○胸前揮動，脅迫│      │            │          │
│  │        │        │      │丑○○不許動、不得喊叫，│      │            │          │
│  │        │        │      │至使其不能抗拒，強行取走│      │            │          │
│  │        │        │      │機車鑰匙、機車腳踏板上之│      │            │          │
│  │        │        │      │黑色手提包及放置包內之黑│      │            │          │
│  │        │        │      │色短皮夾、現金700元、身 │      │            │          │
│  │        │        │      │分證、新光銀行提款卡各1 │      │            │          │
│  │        │        │      │張、手機1支，得手後將現 │      │            │          │
│  │        │        │      │金據為己有，其餘物品棄置│      │            │          │
│  │        │        │      │於不詳地點。            │      │            │          │
├─┼────┼────┼───┼────────────┼───┼──────┼─────┤
││98年11月│臺中市北│癸○○│癸○○騎乘前開竊得之KPF-│丁○○│現金1千餘元 │刑法第325 │
│  │20日凌晨│屯區旱溪│      │358號重型機車，於左列時 │      │及證件等物  │條第1項之 │
│  │1時30分 │西路2段 │      │間、地點，見丁○○獨自1 │      │            │搶奪罪    │
│  │許      │28號前  │      │人騎乘機車，便覺有機可趁│      │            │          │
│  │        │        │      │，竟基於為自己不法所有之│      │            │          │
│  │        │        │      │意圖，自丁○○後方接近，│      │            │          │
│  │        │        │      │趁其促防不及時，出手搶奪│      │            │          │
│  │        │        │      │其置於機車腳踏板上之皮包│      │            │          │
│  │        │        │      │1只，內有現金1千餘元及證│      │            │          │
│  │        │        │      │件等物。得手後將現金花用│      │            │          │
│  │        │        │      │殆盡，其餘物品丟棄於不詳│      │            │          │
│  │        │        │      │地點。                  │      │            │          │
├─┼────┼────┼───┼────────────┼───┼──────┼─────┤
││98年11月│臺中縣太│癸○○│癸○○騎乘上開竊得之KPF-│庚○○│英格蘭白底格│刑法第330 │
│  │20日凌晨│平市永豐│      │358號重型機車，於左列時 │      │子手提包1只 │條第1項之 │
│  │5時16分 │路與長億│      │間、地點，見庚○○獨自1 │      │及包內之手機│攜帶凶器強│
│  │許      │6街路口 │      │人騎乘機車，竟基於為自己│      │2支、身分證 │盜罪      │
│  │        │        │      │不法所有之意圖，將庚○○│      │、健保卡各1 │          │
│  │        │        │      │攔下，並持客觀上足以對人│      │、家中鑰匙8 │          │
│  │        │        │      │之生命、身體造成危險性而│      │支、機車鑰1 │          │
│  │        │        │      │可供兇器使用之菜刀1把（ │      │支、現金5千 │          │
│  │        │        │      │未扣案），於庚○○胸前揮│      │元等物      │          │
│  │        │        │      │動，要求交出財物，並威脅│      │            │          │
│  │        │        │      │不得喊叫，至使其不能抗拒│      │            │          │
│  │        │        │      │，強行取走機車腳踏板上之│      │            │          │
│  │        │        │      │英格蘭白底格子手提包1 只│      │            │          │
│  │        │        │      │及包內之手機2支、身分證 │      │            │          │
│  │        │        │      │、健保卡各1張、家中鑰匙8│      │            │          │
│  │        │        │      │支、機車鑰匙1支、現金5千│      │            │          │
│  │        │        │      │元等物，得手後將現金據為│      │            │          │
│  │        │        │      │己有，其餘物品丟棄於不詳│      │            │          │
│  │        │        │      │地點，並將車牌號碼KPF-  │      │            │          │
│  │        │        │      │358號重型機車棄置於臺中 │      │            │          │
│  │        │        │      │縣大里市○○路9號前。   │      │            │          │
├─┼────┼────┼───┼────────────┼───┼──────┼─────┤
││98年11月│臺中市北│癸○○│癸○○基於為自己不法所有│子○○│車號AUN-657 │刑法第320 │
│  │23日凌晨│區○○路│      │之意圖，於左列時間、地點│      │號重型機車  │條第1項之 │
│  │0時許   │330號前 │      │，以自備之鑰匙，竊取簡守│      │            │竊盜罪    │
│  │        │        │      │敏所有之車牌號碼AUN-657 │      │            │          │
│  │        │        │      │號重型機車1部，得手後供 │      │            │          │
│  │        │        │      │己使用。                │      │            │          │
├─┼────┼────┼───┼────────────┼───┼──────┼─────┤
││98年11月│臺中市北│癸○○│癸○○騎乘前開竊得之AUN-│甲○○│皮包1只、現 │刑法第325 │
│  │23日凌晨│屯區旱溪│      │657號重型機車，於左列時 │      │金2千元及證 │條第1項之 │
│  │0時9分許│西路2段 │      │間、地點，見甲○○獨自1 │      │件等物      │搶奪罪    │
│  │        │28之1號 │      │人騎乘機車，便覺有機可趁│      │            │          │
│  │        │前      │      │，竟基於為自己不法所有之│      │            │          │
│  │        │        │      │意圖，騎乘機車接近甲○○│      │            │          │
│  │        │        │      │，趁其促防不及時，出手搶│      │            │          │
│  │        │        │      │奪甲○○之皮包1只，內有 │      │            │          │
│  │        │        │      │現金2千元及證件等物。得 │      │            │          │
│  │        │        │      │手後將現金花用殆盡，其餘│      │            │          │
│  │        │        │      │物品丟棄於不詳地點。    │      │            │          │
├─┼────┼────┼───┼────────────┼───┼──────┼─────┤
││98年11月│臺中市北│癸○○│癸○○騎乘前開竊得之AUN-│戊○○│皮包1只，內 │刑法第325 │
│  │23日凌晨│屯區文昌│      │657號重型機車，於左列時 │      │有現金4千元 │條第1項之 │
│  │2時10分 │東三街30│      │間、地點，見戊○○獨自1 │      │、機3支及證 │搶奪罪    │
│  │許      │號前    │      │人騎乘機車，便覺有機可趁│      │件等物      │          │
│  │        │        │      │，竟基於為自己不法所有之│      │            │          │
│  │        │        │      │意圖，騎乘機車接近戊○○│      │            │          │
│  │        │        │      │，趁其促防不及時，出手搶│      │            │          │
│  │        │        │      │奪戊○○置於機車腳踏板上│      │            │          │
│  │        │        │      │之皮包1只，內有現金4千元│      │            │          │
│  │        │        │      │、手機3 支及證件等物。得│      │            │          │
│  │        │        │      │手後將現金花用殆盡，其餘│      │            │          │
│  │        │        │      │物品丟棄於不詳地點。    │      │            │          │
├─┼────┼────┼───┼────────────┼───┼──────┼─────┤
││98年11月│臺中縣太│癸○○│癸○○騎乘前開竊得之AUN-│丙○○│皮包1只及包 │刑法第330 │
│  │23日凌晨│平市旱溪│      │658號重型機車，於左列時 │      │內現金1,500 │條第1項之 │
│  │5時55分 │西路31號│      │間、地點，見丙○○獨自1 │      │元、帳號0021│攜帶兇器強│
│  │許      │前      │      │人騎乘車牌號碼RS5-817 號│      │000000000號 │盜罪      │
│  │        │        │      │輕型機車，竟基於為自己不│      │郵局提款卡、│          │
│  │        │        │      │法所有之意圖，持客觀上足│      │身分證、駕駛│          │
│  │        │        │      │以對人之生命、身體造成危│      │執照、主幼商│          │
│  │        │        │      │險性而可供兇器使用之菜刀│      │場會員卡各1 │          │
│  │        │        │      │1把（未扣案），於李佩姍 │      │張、手機1支 │          │
│  │        │        │      │面前揮舞，將其阻攔，並要│      │            │          │
│  │        │        │      │求下車，至使其不能抗拒，│      │            │          │
│  │        │        │      │強行取走機車置物箱內之皮│      │            │          │
│  │        │        │      │包1只及包內之現金1,500  │      │            │          │
│  │        │        │      │元、帳號00000000000000號│      │            │          │
│  │        │        │      │郵局提款卡、身分證、駕駛│      │            │          │
│  │        │        │      │執照、主幼商場會員卡各1 │      │            │          │
│  │        │        │      │張、手機1支，得手後將現 │      │            │          │
│  │        │        │      │金及郵局提款卡據為己有，│      │            │          │
│  │        │        │      │其餘物品丟棄於不詳地點。│      │            │          │
├─┼────┼────┼───┼────────────┼───┼──────┼─────┤
││98年11月│臺中市西│癸○○│謝志南基於為自己不法所有│丙○○│2千元、1千元│刑法第339 │
│  │23日6時 │區柳川西│      │之意圖，於左列時間、地點│      │            │條之2第1項│
│  │42分、  │2段之台 │      │，持前開強盜所得之郵局提│      │            │之不正利用│
│  │同年月時│北富邦台│      │款卡，接續以冒用密碼之不│      │            │自動付款設│
│  │43分    │中分行之│      │正方法，致銀行自動提款機│      │            │備詐欺取財│
│  │        │自動提款│      │辨識系統誤以為係丙○○本│      │            │罪        │
│  │        │機      │      │人提領現金，而各給付謝志│      │            │          │
│  │        │        │      │男2千元、1千元。        │      │            │          │
└─┴────┴────┴───┴────────────┴───┴──────┴─────┘
附表(二)：
┌──┬───────┬────────────────┬────────────────┐
│編號│犯  罪  行  為│罪                            名│宣             告             刑│
├──┼───────┼────────────────┼────────────────┤
│ 一 │如附表(一)編號│共同竊盜                        │處有期徒刑月伍月，扣案標示AYSWO │
│    │              │                                │鑰匙壹支沒收。                  │
├──┼───────┼────────────────┼────────────────┤
│ 二 │如附表(一)編號│共同攜帶兇器強盜                │處有期徒刑捌年。                │
├──┼───────┼────────────────┼────────────────┤
│ 三 │如附表(一)編號│共同攜帶兇器強盜                │處有期徒刑捌年。                │
├──┼───────┼────────────────┼────────────────┤
│ 四 │如附表(一)編號│竊盜                            │處有期徒刑月伍月，扣案標示AYSWO │
│    │              │                                │鑰匙壹支沒收。                  │
├──┼───────┼────────────────┼────────────────┤
│ 五 │如附表(一)編號│攜帶兇器強盜                    │處有期徒刑捌年。                │
├──┼───────┼────────────────┼────────────────┤
│ 六 │如附表(一)編號│意圖為自己不法之所有，而搶奪他人│處有期徒刑拾月。                │
│    │              │之動產                          │                                │
├──┼───────┼────────────────┼────────────────┤
│ 七 │如附表(一)編號│攜帶兇器強盜                    │處有期徒刑捌年。                │
├──┼───────┼────────────────┼────────────────┤
│ 八 │如附表(一)編號│竊盜                            │處有期徒刑月伍月，扣案標示AYSWO │
│    │              │                                │鑰匙壹支沒收。                  │
├──┼───────┼────────────────┼────────────────┤
│ 九 │如附表(一)編號│意圖為自己不法之所有，而搶奪他人│處有期徒刑拾月。                │
│    │              │之動產                          │                                │
├──┼───────┼────────────────┼────────────────┤
│ 十 │如附表(一)編號│意圖為自己不法之所有，而搶奪他人│處有期徒刑拾月。                │
│    │              │之動產                          │                                │
├──┼───────┼────────────────┼────────────────┤
│十一│如附表(一)編號│攜帶兇器強盜                    │處有期徒刑捌年。                │
├──┼───────┼────────────────┼────────────────┤
│十二│如附表(一)編號│意圖為自己不法之所有，以不正方法│處有期徒刑肆月。                │
│    │              │由自動付款設備取得他人之物      │                                │
└──┴───────┴────────────────┴────────────────┘
附錄論罪科刑法條：
中華民國刑法第320 條
（普通竊盜罪、竊佔罪）
意圖為自己或第三人不法之所有，而竊取他人之動產者，為竊盜
罪，處5 年以下有期徒刑、拘役或5 百元以下罰金。
意圖為自己或第三人不法之利益，而竊佔他人之不動產者，依前
項之規定處斷。
前二項之未遂犯罰之。
中華民國刑法第325 條
（普通搶奪罪）
意圖為自己或第三人不法之所有，而搶奪他人之動產者，處6 月
以上5 年以下有期徒刑。
因而致人於死者，處無期徒刑或7 年以上有期徒刑，致重傷者，
處3 年以上10年以下有期徒刑。
第1 項之未遂犯罰之。
中華民國刑法第330 條
（加重強盜罪）
犯強盜罪而有第321 條第1項各款情形之一者，處7年以上有期徒
刑。
前項之未遂犯罰之。
中華民國刑法第339 條之2
（違法由自動付款設備取得他人之物之處罰）
意圖為自己或第三人不法之所有，以不正方法由自動付款設備取
得他人之物者，處3 年以下有期徒刑、拘役或1 萬元以下罰金。
以前項方法得財產上不法之利益或使第三人得之者，亦同。

司法院資訊處製作；財團法人民間司法改革基金會備份。
